# 请问陈版，节能环保企业成立的项目公司，算是合并范围的子公司吗

提问人：wsw9011 时间：2018-07-03 10:49:00
是不是仍然根据持股比例，只有控制的才算是子公司。

回答人：chenyiwei
对项目公司也同样运用“控制三要素”判断是否具有控制权。特别是，此类项目公司承担PPP（如BOT）项目的可能性很大，对此类PPP项目公司，由社会资本方控制的可能性是很大的。